臺灣高等法院臺中分院刑事判決
110年度上訴字第464號
上  訴  人  
即  被  告  康新  




選任辯護人  鄧啟宏律師
上列上訴人因違反毒品危害防制條例案件，不服臺灣臺中地方法
院109年度訴字第1242號中華民國109年12月8日第一審判決（起
訴案號：臺灣臺中地方檢察署108年度偵字第33287號、109年度
偵字第10108、13197號），提起上訴，本院判決如下：
    主  文
上訴駁回。
    理  由
一、本案經本院審理結果，認第一審判決認事、用法及量刑均無
    不當，應予維持，並引用第一審判決書記載之犯罪事實、證
    據及理由（如附件）。
二、本案上訴人即被告康新（下稱被告）不服原審判決提起上訴
    ，其上訴理由略以：被告於他案（即原審法院107年度訴字
    第2811、3287號）之民國108年2月12日審判期日，已當庭向
    審判長表示願意承擔其為該案被告○○○之毒品來源時，當時
    公訴檢察官亦在法庭內，被告在犯罪未發覺之前，向公訴檢
    察官申告犯罪事實並且受裁判之意，應有刑法第62條自首得
    減輕其刑規定之適用，並請求依刑法第59條規定酌減，從輕
    量刑等語。　　
三、經查：
  ㈠刑法上所謂自首，乃犯人在犯罪未發覺前，向該管公務員自
    行申告犯罪事實而受裁判之謂。所謂「發覺」，並非以有偵
    查犯罪權之機關或人員確知其人犯罪無誤為必要，有確切之
    根據得為合理之可疑，而對犯罪行為人發生嫌疑時，即得謂
    為已發覺。如案已發覺，則被告縱有陳述自己犯罪之事實，
    亦祗可謂為自白，不能認為自首。依卷附之前案108年2月12
    日審判筆錄所載，該案被告○○○之辯護人陳稱：檢察官起訴
    書起訴○○○轉讓禁藥甲基安非他命予○○○（即附表編號12）、
    ○○○（即附表編號13）施用之部分，○○○之毒品來源為康新，
    聲請再向檢警發函等語，該案審判長就上開陳述訊問被告之
    意見，被告答稱：「此部分我願意承擔」等語（見本院卷第
    115至119頁）。被告當時是回應審判長之訊問，是否有向偵
    查犯罪權之機關或人員申告其犯罪之意思，已有可疑。縱認
    其當時有自行申告犯罪事實之意，且法庭有公訴檢察官在場
    ，然因該案被告○○○之辯護人已提及被告涉及之犯罪情節，
    在場之公訴檢察官已足有確切之根據得合理之可疑，對被告
    發生嫌疑，則被告經該案審判長訊問後之回答，只可視為自
    白而非自首。依上訴之說明，上訴意旨請求依刑法第62條自
    首之規定，減輕其刑，即有誤會。
　㈡刑法第59條規定之酌量減輕其刑，必須犯罪另有特殊之原因 
    與環境，在客觀上足以引起一般同情，認為即使予以宣告法
    定最低度刑，猶嫌過重者，始有其適用。本案被告所犯販賣
    第二級毒品罪，原審業依毒品危害防制條例第17條第2項規
    定規定減輕其刑，已無宣告法定最低度刑仍嫌過重之情，並
    考量被告犯行之惡性，無再依刑法第59條規定酌減其刑之必
    要。　　
　㈢刑罰之量定，屬法院自由裁量之職權行使，應審酌刑法第57
    條所列各款事由及一切情狀，為酌量輕重之標準，並非漫無
    限制；量刑輕重係屬事實審法院得依職權自由裁量之事項，
    苟已斟酌刑法第57條各款所列情狀而未逾越法定刑度，不得
    遽指為違法。原審以被告販賣第二級毒品之罪證明確，依毒
    品危害防制條例第17條第2項規定減輕其刑，審酌被告與科
    刑相關之一切情狀（見原判決第7頁），對被告量處有期徒
    刑4年5月，並為相關之沒收（追徵）宣告，顯係本於被告之
    責任為基礎，並已具體斟酌刑法第57條所列情形而為量定，
    並未偏執一端，而有失之過輕或過重之情事，是原審之量刑
    並無裁量權明顯濫用之情事，難謂有不當之處。
　㈣上訴意旨經核係置原判決所為明白論斷於不顧，仍持已為原
    判決指駁說明之陳詞再事爭辯，及對於原審法院取捨證據與
    自由判斷證據證明力，及量刑之適法職權行使，徒以自己之
    說詞，泛指其為違法，難認有理由。
四、原審以被告犯罪事證明確，對被告論處罪刑，其認事、用法
    及量刑核無違誤，被告在本院未提出其他之積極證據，猶以
    前詞指摘原判決不當，其上訴無理由，應予駁回。
據上論斷，應依刑事訴訟法第373條、第368條，判決如主文。　
中　　華　　民　　國　　110 　年　　8 　　月　　18　　日
           刑事第十一庭    審判長法　官   張  意  聰
                                 法　官   田  德  煙
                                 法　官   周  瑞  芬
以上正本證明與原本無異。
如不服本判決應於收受送達後20日內向本院提出上訴書狀，其未
敘述上訴理由者，並得於提起上訴後20日內向本院補提理由書狀
（均須按他造當事人之人數附繕本）「切勿逕送上級法院」。

                                 書記官   涂  村  宇
　　　　　　　　　　　　　　　　 
中　　華　　民　　國　　110 　年　　8 　　月　　18　　日